【裁判字號】    95,訴,406
【裁判日期】    950321
【裁判案由】    毒品危害防制條例
【裁判全文】
台灣台中地方法院刑事判決               95年度訴字第406號
公  訴  人  台灣台中地方法院檢察署檢察官
被      告  甲○○
                    國民
上列被告因毒品危害防制條例案件，經檢察官提起公訴（95年度
毒偵字第198號），並經該署檢察官移請併案審理（95年度毒偵
字第304號），經本院合議庭裁定，由受命法官依法獨任進行簡
式審判程序判決如下：
    主  文
甲○○連續施用第一級毒品，累犯，處有期徒刑拾月，扣案之第
一級毒品海洛因肆拾陸包共淨重五十‧六二公克（空包裝重十四
‧六六公克），均沒收銷燬之；又連續施用第二級毒品，累犯，
處有期徒刑伍月，扣案之第二級毒品安非他命陸包（含袋共重十
二公克），均沒收銷燬之；應執行有期徒刑壹年壹月，扣案之第
一級毒品海洛因肆拾陸包共淨重五十‧六二公克（空包裝重十四
‧六六公克）、第二級毒品安非他命陸包（含袋共重十二公克）
，均沒收銷燬之。
    事  實
一、甲○○素行極為不佳，前曾犯贓物、竊盜、違反槍砲彈藥刀
    械管制條例、違反毒品危害防制條例等罪，其中於民國（下
    同）九十二年間所觸犯違反毒品危害防制條例罪，經本院判
    處應執行有期徒刑十一月，如易科罰金，以參佰元折算壹日
    確定，並於九十三年十一月三十日因縮短刑期執行完畢。甲
    ○○復曾於八十九年間，因施用毒品案件，經送強制戒治，
    於九十年四月十六日停止強制戒治處分之執行而出監。又因
    施用第一、二級毒品案件，由臺灣臺中地方法院檢察署檢察
    官以九十四年度毒偵字第四一一二號提起公訴，經本院於九
    十四年十月二十五日，以九十四年度訴字第二九一○號判處
    應執行有期徒刑一年七月，並於同年十一月十四日確定，猶
    不知悔改，於前開強制戒治執行完畢釋放後五年內，甲○○
    復基於施用第一級毒品海洛因之概括犯意，自前揭本院九十
    四年度訴字第二九一○號判決宣判後之九十四年十月二十六
    日起至九十五年一月十六日上午十時許止，在台中縣大甲鎮
    ○○路一七八八巷二十七弄三號二樓租賃處，以將第一級毒
    品海洛因摻入香煙內吸食之方式施用第一級毒品海洛因多次
    ，平均約一天施用二次。甲○○另復基於施用第二級毒品安
    非他命之概括犯意，亦自上開判決宣判後之九十四年十月二
    十六日起至九十五年一月十六日上午十時許止，在台中縣大
    甲鎮○○路一七八八巷二十七弄三號二樓租賃處，以將第二
    級毒品安非他命放在玻璃球內其下以火燃燒吸食其產生之煙
    霧之方式施用第二級毒品安非他命多次，平均一天施用二次
    。嗣為警於九十四年十一月三日下午十三時許，在其台中縣
    大甲鎮○○里○鄰○○路一四○號住處執行搜索時查獲，並
    扣得第一級毒品海洛因四十六包共淨重五十‧六二公克（空
    包裝共重十四‧六六公克）及第二級毒品安非他命四包（含
    袋共重十一點四公克）等物。甲○○再為警於九十五年一月
    十六日晚上十九時五十分許在台中縣大甲鎮○○路一之七十
    三號前因行跡可疑，遭警盤檢二度查獲，扣得第二級毒品安
    非他命二包（含袋共重○點六公克）。
二、案經臺中縣警察局大甲分局報請臺灣台中地方法院檢察署檢
    察官偵查起訴，並經台中市警察局第六分局報請該署檢察官
    移請併案審理。
    理  由
一、按除被告所犯為死刑、無期徒刑、最輕本刑為三年以上有期
    徒刑之罪或高等法院管轄第一審案件者外，於前條第一項程
    序進行中，被告先就被訴事實為有罪之陳述時，審判長得告
    知被告簡式審判程序之旨，並聽取當事人、代理人、辯護人
    及輔佐人之意見後，裁定進行簡式審判程序，刑事訴訟法第
    二百七十三條之一第一項定有明文。本件被告所犯係死刑、
    無期徒刑、最輕本刑為三年以上有期徒刑以外之罪，其於準
    備程序中就被訴事實為有罪之陳述，且經審判長告知被告簡
    式審判程序之旨，並聽取公訴人及被告之意見後，本院合議
    庭認為適宜而裁定由受命法官獨任進行簡式審判程序，合先
    敘明。
二、上揭事實，業據被告甲○○於本院審理時，坦承不諱，並有
    被告甲○○所有之第一級毒品海洛因四十六包共淨重五十‧
    六二公克（空包裝共重十四‧六六公克）及第二級毒品安非
    他命六包（含袋共重十二公克）等物扣案足資佐證，而該扣
    案之白色粉末四十六包，經囑託法務部調查局鑑定結果，確
    屬毒品海洛因共淨重五十‧六二公克（空包裝共重十四‧六
    六公克）無訛，此有該局九十五年一月二十日調科壹字第一
    二○○一七一五九號鑑定通知書一份附卷可參。而被告為警
    查獲，經警採其尿液囑託詮昕科技股份有限公司鑑定結果，
    甲基安非他命及嗎啡均呈陽性反應，此有該公司九十四年十
    一月十五日第四Ｂ○九○○○三號、九十五年一月二十五日
    第00000000號濫用藥物尿液檢驗報告各一份附卷可
    稽，此外，復有相片六幀、前揭臺灣台中地方法院檢察署起
    訴書、本院判決書及被告之刑案資料查註紀錄表、臺灣高等
    法院被告全國前案紀錄表各一紙附卷可稽，足認被告自白，
    核與事實相符，堪予採信，事證至臻明確，被告甲○○違反
    毒品危害防制條例犯行均洵堪認定。
三、按海洛因、安非他命分別係毒品危害防制條例第二條第二項
    第一款、第二款所定之第一級毒品、第二級毒品，不得非法
    施用，是核被告甲○○所為，係犯毒品危害防制條例第十條
    第一項、第二項之施用第一級毒品罪及施用第二級毒品罪。
    被告施用第一、二級毒品前後持有第一、二級毒品之低度行
    為，應分別為其施用第一、二級毒品之高度行為所吸收，均
    不另論罪。被告先後多次施用第一級毒品海洛因及第二級毒
    品安非他命之行為，均時間緊接，犯罪構成要件相同，顯係
    出於概括之犯意為之，均為連續犯，均應依刑法第五十六條
    之規定以一罪論，並加重其刑。被告所犯施用第一級毒品、
    施用第二級毒品罪二罪之間，犯意各別，行為互殊，應予分
    論併罰。查被告甲○○前曾於九十二年間觸犯違反毒品危害
    防制條例罪，經本院判處應執行有期徒刑十一月，如易科罰
    金，以參佰元折算壹日確定，並於九十三年十一月三十日因
    縮短刑期執行完畢，此有臺灣台中地方法院檢察署刑案資料
    查註紀錄表一份在卷可按，其於五年之內再犯有期徒刑以上
    之本罪，係屬累犯，均應依刑法第四十七條之規定，遞予加
    重其刑。爰審酌被告甲○○犯罪之動機、目的、手段、品行
    極為不佳，詳如前述，此有台灣台中地方法院檢察署刑案資
    料查註紀錄表一份在卷可按，被告曾有施用毒品不良素行，
    經執行完畢後，仍不知警惕，猶繼續施用毒品不輟，情節非
    輕，有失政府制定毒品危害防制條例之立法美意，本不宜寬
    貸，惟此乃自戕且容易成癮之行為，從另一角度觀察，應視
    同病人看待，及犯後已坦承犯行，態度良好等一切情狀，分
    別量處如主文所示之刑，並定其應執行刑，以資懲儆。至於
    扣案之第一級毒品海洛因四十六包共淨重五十‧六二公克（
    空包裝重十四‧六六公克）、第二級毒品安非他命六包（含
    袋共重十二公克），依毒品危害防制條例第二條第二項第一
    、二款之規定，分屬第一、二級毒品，不問屬於犯人與否，
    爰依毒品危害防制條例第十八條第一項前段之規定，均宣告
    沒收銷燬之。
據上論斷，應依刑事訴訟法第二百九十九條第一項前段、第二百
七十三條之一第一項，毒品危害防制條例第十條第一項、第二項
、第十八條第一項前段，刑法第十一條、第五十六條、第五十一
條第五款、第九款、第四十七條，判決如主文。
中    華    民    國    95    年    3     月    21    日
                  刑事第八庭    法  官  洪俊誠
以上正本證明與原本無異。
如不服本判決，應於判決送達後十日內向本院提出上訴狀，上訴
於臺灣高等法院臺中分院(須附繕本)。
                                書記官  蕭榮峰
中    華    民    國    95    年    3     月    21    日
附錄論罪科刑實體法條文：
毒品危害防制條例第十條：
施用第一級毒品者，處六月以上五年以下有期徒刑。
施用第二級毒品者，處三年以下有期徒刑。


司法院資訊處製作；財團法人民間司法改革基金會備份。
